{
  "gå-infinitive": {
    "correct": 1,
    "wrong": 0
  },
  "bli-present": {
    "correct": 1,
    "wrong": 0
  },
  "få-present": {
    "correct": 1,
    "wrong": 1
  },
  "se-present": {
    "correct": 1,
    "wrong": 0
  },
  "vara-imperative": {
    "correct": 1,
    "wrong": 0
  },
  "ge-imperative": {
    "correct": 0,
    "wrong": 1
  },
  "se-supine": {
    "correct": 1,
    "wrong": 0
  },
  "göra-infinitive": {
    "correct": 1,
    "wrong": 0
  },
  "ge-infinitive": {
    "correct": 1,
    "wrong": 0
  },
  "få-supine": {
    "correct": 2,
    "wrong": 0
  },
  "se-past": {
    "correct": 2,
    "wrong": 0
  },
  "vara-infinitive": {
    "correct": 1,
    "wrong": 0
  },
  "vara-present": {
    "correct": 1,
    "wrong": 0
  },
  "komma-past": {
    "correct": 0,
    "wrong": 1
  },
  "bli-supine": {
    "correct": 1,
    "wrong": 0
  },
  "komma-present": {
    "correct": 1,
    "wrong": 0
  },
  "göra-supine": {
    "correct": 1,
    "wrong": 0
  },
  "komma-supine": {
    "correct": 1,
    "wrong": 0
  },
  "gå-present": {
    "correct": 1,
    "wrong": 0
  },
  "vara-past": {
    "correct": 1,
    "wrong": 0
  },
  "gå-supine": {
    "correct": 1,
    "wrong": 0
  },
  "komma-infinitive": {
    "correct": 1,
    "wrong": 0
  },
  "få-past": {
    "correct": 0,
    "wrong": 1
  },
  "gå-past": {
    "correct": 1,
    "wrong": 0
  },
  "ge-supine": {
    "correct": 1,
    "wrong": 0
  },
  "göra-imperative": {
    "correct": 1,
    "wrong": 0
  },
  "få-infinitive": {
    "correct": 1,
    "wrong": 1
  },
  "komma-imperative": {
    "correct": 1,
    "wrong": 0
  },
  "göra-present": {
    "correct": 1,
    "wrong": 0
  },
  "vara-supine": {
    "correct": 1,
    "wrong": 0
  },
  "bli-infinitive": {
    "correct": 1,
    "wrong": 0
  }
}